【裁判字號】    98,親,65
【裁判日期】    980812
【裁判案由】    否認子女
【裁判全文】
臺灣臺南地方法院民事判決                98年度親字第65號
原      告  甲○○
被      告  乙○○
兼上一  人
法定代理人  丙○○
上當事人間請求否認子女事件，本院於民國98年7月29日言詞辯
論終結，判決如下：
    主  文
確認被告乙○○非原告自被告丙○○受胎所生之婚生子。
訴訟費用由被告負擔。
    事實及理由
一、按否認子女之訴，專屬子女住所地之法院管轄，民事訴訟法
    第589條定有明文。本件原告之子即被告乙○○與原告同設
    籍於台南縣仁德鄉○○○街79號，此有原告所提戶籍謄本在
    卷可憑，揆諸前開規定，本院就本件否認子女之訴自有管轄
    權，先此敘明。
二、原告主張：原告與被告丙○○於民國95年3月18日結婚，婚
    後於97年5月分居，原告即另與訴外人林恭佑同居，嗣原告
    於97年11月20日與被告丙○○離婚，並於98年4月7日生下被
    告乙○○，查原告於受胎當時，已離開被告丙○○之住處，
    而與林恭佑同居，依此事實足以推斷被告乙○○非為原告與
    被告丙○○之婚生子，爰依法提起否認子女之訴，並聲明：
    如主文所示。
三、被告丙○○則辯以：對於國立成功大學醫學院附設醫院之親
    子血緣鑑定報告無意見。
四、得心證之理由：
(一)原告主張被告乙○○乃原告於98年4月7日所，被告乙○○於受
  胎期間為原告與被告丙○○婚姻關係存續中，依法推定為原告
  與被告丙○○之婚生子一情，此據原告提出戶籍謄本附卷供參
  ，且為被告所不爭執，是此一事實堪以認定。又查，原告主張
  被告乙○○非原告自被告丙○○受胎所生一節，此亦經本院囑
  託國立成功大學醫學院附設醫院對兩造進行血緣鑑定，經該院
  以98年6月30日成附醫密字第0980011891號函檢附兩造之血緣
  報告供參，依該血緣鑑定報告針對兩造所為親子血緣鑑定結果
  認定被告丙○○與被告乙○○之親子關係指數為0，親子關係
  概率值為0%，此有血緣鑑定報告書可稽，茲該鑑定報告既確認
  被告丙○○與乙○○間確無親子關係，則原告主張被告乙○○
  非伊自被告丙○○受胎所生之婚生子，自堪認定。
(二)按從子女出生日回溯第181日起至第302日止為受胎期間；又夫
  妻之受胎在婚姻關係存續中者，推定其所生之子女為婚生子女
  。前項推定，如夫妻之一方或子女能證明子女非為婚生子女者
  ，得提起否認子女之訴。前項否認之訴，夫妻之一方自知悉該
  子女非為婚生子女，或子女自知悉其非為婚生子女之時起二年
  內為之，民法第1062條第1項、第1063條分別定有明文。本件
  被告乙○○受胎期間，雖係於原告與被告丙○○婚姻關係存續
  中，依法應推定為被告丙○○之婚生子，然被告乙○○確非原
  告自被告丙○○受胎所生，已見前所認定，從而原告提起本件
  訴訟，訴請確認被告乙○○非伊自被告丙○○受胎所生之子，
  核與上開規定相符，應予准許。
五、據上論結：原告之訴為有理由，依民事訴訟法第385條第1項
    前段、第78條、第85條第1項前段，判決如主文。
中    華    民    國    98    年    8     月    12    日
                  家事法庭   法  官  林富郎
以上正本證明與原本無異。
如不服本判決應於送達後20日內向本院提出上訴狀（附具繕本）
，並應繳納上訴費用。
中    華    民    國    98    年    8     月    12    日
                             書記官  劉毓如


司法院資訊處製作；財團法人民間司法改革基金會備份。
